【裁判字號】    95,上訴,1329
【裁判日期】    950828
【裁判案由】    違反毒品危害防制條例
【裁判全文】
臺灣高等法院高雄分院刑事判決        95年度上訴字第1329號
上  訴  人  臺灣高雄地方法院檢察署檢察官
被      告  甲○○
                    現於臺灣高雄看守所羈押中
上列上訴人因被告違反毒品危害防制條例案件，不服臺灣高雄地
方法院95年度訴字第1325號中華民國95年6 月30日第一審判決（
起訴案號：臺灣高雄地方法院檢察署95年度毒偵字第2131號），
提起上訴，暨移送併案審理（臺灣高雄地方法院檢察署95年度毒
偵字第4930號、第5884號），本院判決如下：
    主  文
原判決撤銷。
甲○○連續施用第一級毒品，處有期徒刑壹年。扣案之第一級毒
品海洛因壹包（淨重零點壹伍公克，空包裝重零點公克）沒
收銷燬；扣案香菸壹支沒收。
    事  實
一、甲○○前於民國93年間因違反毒品危害防制條例案件，經臺
    灣高雄地方法院裁定送觀察、勒戒，後因無繼續施用毒品傾
    向，於93年10月7 日釋放出所，並經臺灣高雄地方法院檢察
    署檢察官於93年10月8 日以93年度毒偵緝字第533 號為不起
    訴處分確定。猶不知警惕，復基於施用第一級毒品海洛因之
    概括犯意，自94年8 月24日下午某時起至95年6 月15日某時
    止，在高雄縣鳳山市○○路○ 段141 之2 號11樓住處、建國
    路旁等處，以將第一級毒品海洛因摻入香煙之方式，每二、
    三天施用1 次，而連續施用第一級毒品海洛因多次。嗣分別
    於：94年8 月26日上午0 時10分許，在高雄縣大寮鄉○○
    村○○路25號「雅苑汽車旅館」105 室前為警查獲，並扣得
    其所有第一級毒品海洛因1 包（淨重0.15公克，空包裝重0.
    33公克）。95年6 月6 日下午1 時許，在上開建國路2 段
    141 之2 號11樓住處為警持搜索票搜索查獲，並扣得其所有
    供施用第一級毒品海洛因用香菸1 支。95年6 月17日下午
    0 時50分許，在高雄縣鳳山市○○路與鳳松路口為警查獲。
三、案經高雄縣政府警察局報請臺灣高雄地方法院檢察署檢察官
    偵查起訴暨移送本院併案審理。
    理  由
一、程序方面─
    本件被告甲○○（以下簡稱被告）所犯係死刑、無期徒刑、
    最輕本刑為3 年以上有期徒刑以外之罪，其就被訴事實為有
    罪之陳述，經法官告知簡式審判程序之旨，並聽取公訴人、
    被告之意見後，本院認為適宜進行簡式審判程序審理，合先
    敘明。
二、認定犯罪事實所憑證據及理由─
  (一)上開犯罪事實，有被告於94年8 月26日上午0 時10分許、95
    年6 月6 日下午1 時許、95年6 月17日下午0 時50分許，為
    警查獲後所採尿液，經檢驗結果均呈嗎啡（為海洛因代謝物
    ）陽性反應，有臺灣檢驗科技股份有限公司94年8 月29日KＺ
    000000000000號濫用藥物尿液檢驗報告1 紙，高雄市立凱旋
    醫院95年6 月12日795 號、95年6 月26日F-95402 號濫用藥
    物尿液檢驗報告共2 紙在卷可憑（見94偵19485 號卷第38頁
    ，95毒偵4930號卷第20頁，苓雅分局卷第10頁）；且扣案白
    粉1 包，含有第一級毒品海洛因成分（淨重0.15公克，空包
    裝重0.33公克），有法務部調查局94年12月14日調科壹字第
    220021751 號鑑定通知書1 紙在卷可按（見94偵19485 號卷
    第43頁）；並有香菸1 支扣案可資佐證；復經被告於原審、
    本院一再供承不諱（原審卷第66頁，本院卷第32、50、51頁
    ）。足認被告自白與事實相符，堪予採信。
  (二)被告前於93年間因違反毒品危害防制條例案件，經臺灣高雄
    地方法院裁定送觀察、勒戒，後因無繼續施用毒品傾向，於
    93年10月7 日釋放出所，經臺灣高雄地方法院檢察署檢察官
    於93年10月8 日以93年度毒偵緝字第533 號為不起訴處分確
    定，有臺灣高等法院被告前案紀錄表在卷可按。足證被告於
    93年10月7 日觀察勒戒執行完畢釋放後，5 年內再犯本件施
    用第一級毒品罪。
三、論罪及撤銷改判之理由─
  (一)按被告行為後，刑法第56條連續犯之規定，業於94年1 月7
    日修正公布刪除，並於95年7 月1 日施行，則被告之犯行，
    因行為後新法業已刪除連續犯之規定，此刪除雖非犯罪構成
    要件之變更，但顯已影響行為人刑罰之法律效果，自屬法律
    有變更，依新法第2 條第1 項規定，比較新、舊法結果，仍
    應適用較有利於被告之行為時法律即舊法論以連續犯（最高
    法院95年第8 次刑事庭會議決議參照）。
  (二)查海洛因係毒品危害防制條例第2 條第2 項第1 款所稱之第
    一級毒品，被告持以施用，核其所為，係犯同條例第10條第
    1 項施用第一級毒品罪。被告各次施用第一級毒品前持有毒
    品之行為，本應各論以持有第一級毒品之罪，惟各該次持有
    毒品之行為為其後施用毒品之行為所吸收，不各另論持有第
    一級毒品罪。被告先後多次施用第一級毒品之犯行，時間緊
    接，犯罪構成要件相同，顯係基於概括犯意反覆為之，應依
    連續犯之規定，論以一罪。公訴人雖僅就被告於94年8 月24
    日下午某時，在高雄縣鳳山市○○路○ 段141 之2 號11樓住
    處，施用第一級毒品海洛因1 次之犯行提起公訴，惟被告其
    餘如事實欄所載之連續施用第一級毒品犯行，與提起公訴部
    分有連續犯裁判上一罪關係，為起訴效力所及，本院自得併
    予審理。
  (三)原審認被告有施用第一級毒品犯行，予以論罪科刑，固非無
    見。惟原審未及就被告除於94年8 月24日下午某時以外之如
    事實欄所示施用第一級毒品海洛因犯行（即移送本院併辦部
    分），一併加以審判，尚有未洽。檢察官以併案部分與起訴
    部分有裁判上一罪關係，為起訴效力所及，原審就此部分未
    及併予審究，指摘原判決不當，提起上訴，為有理由，自應
    由本院將原判決撤銷改判。
四、科刑及沒收之理由─
  (一)爰審酌被告前經觀察勒戒，仍未斷除毒癮，業如前述，又再
    度施用毒品，未能體悟施用毒品對自己、家人造成之傷害及
    社會之負擔，惟念其犯後尚知坦承犯行，態度尚稱良好等一
    切情狀，量處有期徒刑1 年，以資懲儆。
  (二)扣案第一級毒品海洛因1 包（淨重0.15公克，空包裝重0.33
    公克），係屬毒品海洛因，依毒品危害防制條例第18條第1
    項前段規定，不論屬於犯人與否，併予宣告沒收銷燬之。又
    扣案香菸1 支，為被告所有，業據被告供明在卷（見高雄港
    務警察局卷第1 頁背面），復供其施用海洛因所用之物，依
    刑法第38條第1 項第2 款規定宣告沒收。另扣案行動電話手
    機1 支，雖為被告所有，惟與被告本件施用毒品犯行無涉，
    自不予宣告沒收，併此說明。
五、適用之法律─
  (一)刑事訴訟法第369 條第1 項前段、第364 條、第299 條第1
    項前段。
  (二)毒品危害防制條例第10條第1 項、第18條第1 項前段。
  (三)刑法第2 條第1 項前段、第11條前段、第38條第1 項第2 款
    ，修正前刑法第56條。
本案經檢察官姜麗儒到庭執行職務。
中    華    民    國    95    年    8     月    28    日
                  刑事第七庭    審判長法  官  莊飛宗
                                      法  官  黃三友
                                      法  官  曾逸誠
以上正本證明與原本無異。
如不服本判決應於收受本判決後10日內向本院提出上訴書狀，其
未敘述上訴理由者，並得於提起上訴後10日內向本院補提理由書
狀（均須按他造當事人之人數附繕本）「切勿逕送上級法院」。
中    華    民    國    95    年    8     月    28    日
                                      書記官  黃富美
附錄本判決論罪科刑法條：
毒品危害防制條例第10條第1 項：
施用第一級毒品者，處6 月以上5 年以下有期徒刑。


司法院資訊處製作；財團法人民間司法改革基金會備份。
